dictionaries/ru-ru.aff
SFX Y Y 435
SFX Y   ÞØ   ÖÅÛØ         ÞØ
SFX Y   ÞØ   ÖÅÔÅ         ÞØ
SFX Y   ÞØ   ÖÅÔ          ÞØ
SFX Y   ÞØ   ÖÅÍ          ÞØ
SFX Y   ÞØ   ÇÕÔ          ÞØ
SFX Y   ÞØ   ÇÕ           ÞØ
SFX Y   ÚÁÔØÓÑ ÖÕÔÓÑ        ÚÁÔØÓÑ
SFX Y   ÚÁÔØÓÑ ÖÕÓØ         ÚÁÔØÓÑ
SFX Y   ÚÁÔØÓÑ ÖÅÛØÓÑ       ÚÁÔØÓÑ
SFX Y   ÚÁÔØÓÑ ÖÅÔÓÑ        ÚÁÔØÓÑ
SFX Y   ÚÁÔØÓÑ ÖÅÔÅÓØ       ÚÁÔØÓÑ
SFX Y   ÚÁÔØÓÑ ÖÅÍÓÑ        ÚÁÔØÓÑ
SFX Y   ÚÁÔØ ÖÕÔ          ÚÁÔØ
SFX Y   ÚÁÔØ ÖÕ           ÚÁÔØ
SFX Y   ÚÁÔØ ÖÅÛØ         ÚÁÔØ
SFX Y   ÚÁÔØ ÖÅÔÅ         ÚÁÔØ
SFX Y   ÚÁÔØ ÖÅÔ          ÚÁÔØ
SFX Y   ÚÁÔØ ÖÅÍ          ÚÁÔØ
SFX Y   ÙÔØÓÑ ÕÄÕÔÓÑ       ÂÙÔØÓÑ
SFX Y   ÙÔØÓÑ ÕÄÕÓØ        ÂÙÔØÓÑ
SFX Y   ÙÔØÓÑ ÕÄÅÛØÓÑ      ÂÙÔØÓÑ
SFX Y   ÙÔØÓÑ ÕÄÅÔÓÑ       ÂÙÔØÓÑ
SFX Y   ÙÔØÓÑ ÕÄÅÔÅÓØ      ÂÙÔØÓÑ
SFX Y   ÙÔØÓÑ ÕÄÅÍÓÑ       ÂÙÔØÓÑ
SFX Y   ÙÔØ  ÕÄÕÔ         ÂÙÔØ
SFX Y   ÙÔØ  ÕÄÕ          ÂÙÔØ
SFX Y   ÙÔØ  ÕÄÅÛØ        ÂÙÔØ
SFX Y   ÙÔØ  ÕÄÅÔÅ        ÂÙÔØ
SFX Y   ÙÔØ  ÕÄÅÔ         ÂÙÔØ
SFX Y   ÙÔØ  ÕÄÅÍ         ÂÙÔØ
SFX Y   ×ÁÔØÓÑ Ï×ÕÔÓÑ       Ú×ÁÔØÓÑ
SFX Y   ×ÁÔØÓÑ Ï×ÕÓØ        Ú×ÁÔØÓÑ
SFX Y   ×ÁÔØÓÑ Ï×ÅÛØÓÑ      Ú×ÁÔØÓÑ
SFX Y   ×ÁÔØÓÑ Ï×ÅÔÓÑ       Ú×ÁÔØÓÑ
SFX Y   ×ÁÔØÓÑ Ï×ÅÔÅÓØ      Ú×ÁÔØÓÑ
SFX Y   ×ÁÔØÓÑ Ï×ÅÍÓÑ       Ú×ÁÔØÓÑ
SFX Y   ×ÁÔØÓÑ Ï×£ÛØÓÑ      Ú×ÁÔØÓÑ
SFX Y   ×ÁÔØÓÑ Ï×£ÔÓÑ       Ú×ÁÔØÓÑ
SFX Y   ×ÁÔØÓÑ Ï×£ÔÅÓØ      Ú×ÁÔØÓÑ
SFX Y   ×ÁÔØÓÑ Ï×£ÍÓÑ       Ú×ÁÔØÓÑ
SFX Y   ×ÁÔØ Ï×ÕÔ         Ú×ÁÔØ
SFX Y   ×ÁÔØ Ï×Õ          Ú×ÁÔØ
SFX Y   ×ÁÔØ Ï×ÅÛØ        Ú×ÁÔØ
SFX Y   ×ÁÔØ Ï×ÅÔÅ        Ú×ÁÔØ
SFX Y   ×ÁÔØ Ï×ÅÔ         Ú×ÁÔØ
SFX Y   ×ÁÔØ Ï×ÅÍ         Ú×ÁÔØ
SFX Y   ×ÁÔØ Ï×£ÛØ        Ú×ÁÔØ
SFX Y   ×ÁÔØ Ï×£ÔÅ        Ú×ÁÔØ
SFX Y   ×ÁÔØ Ï×£Ô         Ú×ÁÔØ
SFX Y   ×ÁÔØ Ï×£Í         Ú×ÁÔØ
SFX Y   ÖÁÔØÓÑ ÇÕÔÓÑ        ÖÁÔØÓÑ
SFX Y   ÖÁÔØÓÑ ÇÕÓØ         ÖÁÔØÓÑ
SFX Y   ÖÁÔØ ÇÕÔ          ÖÁÔØ
SFX Y   ÖÁÔØ ÇÕ           ÖÁÔØ
SFX Y   ÔØÓÑ ÛØÓÑ         ÄÁÔØÓÑ
SFX Y   ÔØÓÑ ×ÕÔÓÑ        ÌÙÔØÓÑ
SFX Y   ÔØÓÑ ×ÕÓØ         ÌÙÔØÓÑ
SFX Y   ÔØÓÑ ×ÅÛØÓÑ       ÌÙÔØÓÑ
SFX Y   ÔØÓÑ ×ÅÔÓÑ        ÌÙÔØÓÑ
SFX Y   ÔØÓÑ ×ÅÔÅÓØ       ÌÙÔØÓÑ
SFX Y   ÔØÓÑ ×ÅÍÓÑ        ÌÙÔØÓÑ
SFX Y   ÔØÓÑ ×£ÛØÓÑ       ÌÙÔØÓÑ
SFX Y   ÔØÓÑ ×£ÔÓÑ        ÌÙÔØÓÑ
SFX Y   ÔØÓÑ ×£ÔÅÓØ       ÌÙÔØÓÑ
SFX Y   ÔØÓÑ ×£ÍÓÑ        ÌÙÔØÓÑ
SFX Y   ÔØÓÑ ÓÔÓÑ         ÄÁÔØÓÑ
SFX Y   ÔØÓÑ ÎÕÔÓÑ        ÓÔÁÔØÓÑ
SFX Y   ÔØÓÑ ÎÕÓØ         ÓÔÁÔØÓÑ
SFX Y   ÔØÓÑ ÎÅÛØÓÑ       ÓÔÁÔØÓÑ
SFX Y   ÔØÓÑ ÎÅÔÓÑ        ÓÔÁÔØÓÑ
SFX Y   ÔØÓÑ ÎÅÔÅÓØ       ÓÔÁÔØÓÑ
SFX Y   ÔØÓÑ ÎÅÍÓÑ        ÓÔÁÔØÓÑ
SFX Y   ÔØÓÑ ÍÓÑ          ÄÁÔØÓÑ
SFX Y   ÔØÓÑ ÄÕÔÓÑ        ÄÁÔØÓÑ
SFX Y   ÔØÓÑ ÄÉÔÅÓØ       ÄÁÔØÓÑ
SFX Y   ÔØÓÑ ÄÉÍÓÑ        ÄÁÔØÓÑ
SFX Y   ÔØ   ÛØ           ÄÁÔØ
SFX Y   ÔØ   ×ÕÔ          ÌÙÔØ
SFX Y   ÔØ   ×Õ           ÌÙÔØ
SFX Y   ÔØ   ×ÅÛØ         ÌÙÔØ
SFX Y   ÔØ   ×ÅÔÅ         ÌÙÔØ
SFX Y   ÔØ   ×ÅÔ          ÌÙÔØ
SFX Y   ÔØ   ×ÅÍ          ÌÙÔØ
SFX Y   ÔØ   ×£ÛØ         ÌÙÔØ
SFX Y   ÔØ   ×£ÔÅ         ÌÙÔØ
SFX Y   ÔØ   ×£Ô          ÌÙÔØ
SFX Y   ÔØ   ×£Í          ÌÙÔØ
SFX Y   ÔØ   ÕÔ           ÌÅÚÔØ
SFX Y   ÔØ   Õ            ÌÅÚÔØ
SFX Y   ÔØ   ÓÔ           ÄÁÔØ
SFX Y   ÔØ   ÎÕÔ          ÓÔÁÔØ
SFX Y   ÔØ   ÎÕ           ÓÔÁÔØ
SFX Y   ÔØ   ÎÅÛØ         ÓÔÁÔØ
SFX Y   ÔØ   ÎÅÔÅ         ÓÔÁÔØ
SFX Y   ÔØ   ÎÅÔ          ÓÔÁÔØ
SFX Y   ÔØ   ÎÅÍ          ÓÔÁÔØ
SFX Y   ÔØ   Í            ÄÁÔØ
SFX Y   ÔØ   ÅÛØ          ÌÅÚÔØ
SFX Y   ÔØ   ÅÔÅ          ÌÅÚÔØ
SFX Y   ÔØ   ÅÔ           ÌÅÚÔØ
SFX Y   ÔØ   ÅÍ           ÌÅÚÔØ
SFX Y   ÔØ   ÄÕÔ          ÄÁÔØ
SFX Y   ÔØ   ÄÉÔÅ         ÄÁÔØ
SFX Y   ÔØ   ÄÉÍ          ÄÁÔØ
SFX Y   ÔÁÔØÓÑ ÞÕÔÓÑ        [^Ó]ÔÁÔØÓÑ
SFX Y   ÔÁÔØÓÑ ÞÕÓØ         [^Ó]ÔÁÔØÓÑ
SFX Y   ÔÁÔØÓÑ ÞÅÛØÓÑ       [^Ó]ÔÁÔØÓÑ
SFX Y   ÔÁÔØÓÑ ÞÅÔÓÑ        [^Ó]ÔÁÔØÓÑ
SFX Y   ÔÁÔØÓÑ ÞÅÔÅÓØ       [^Ó]ÔÁÔØÓÑ
SFX Y   ÔÁÔØÓÑ ÞÅÍÓÑ        [^Ó]ÔÁÔØÓÑ
SFX Y   ÔÁÔØ ÞÕÔ          [^Ó]ÔÁÔØ
SFX Y   ÔÁÔØ ÞÕ           [^Ó]ÔÁÔØ
SFX Y   ÔÁÔØ ÞÅÛØ         [^Ó]ÔÁÔØ
SFX Y   ÔÁÔØ ÞÅÔÅ         [^Ó]ÔÁÔØ
SFX Y   ÔÁÔØ ÞÅÔ          [^Ó]ÔÁÔØ
SFX Y   ÔÁÔØ ÞÅÍ          [^Ó]ÔÁÔØ
SFX Y   ÓÔØÓÑ ÄÕÔÓÑ        ÁÓÔØÓÑ
SFX Y   ÓÔØÓÑ ÄÕÓØ         ÁÓÔØÓÑ
SFX Y   ÓÔØÓÑ ÄÅÛØÓÑ       ÁÓÔØÓÑ
SFX Y   ÓÔØÓÑ ÄÅÔÓÑ        ÁÓÔØÓÑ
SFX Y   ÓÔØÓÑ ÄÅÔÅÓØ       ÁÓÔØÓÑ
SFX Y   ÓÔØÓÑ ÄÅÍÓÑ        ÁÓÔØÓÑ
SFX Y   ÓÔØÓÑ Ä£ÛØÓÑ       ÁÓÔØÓÑ
SFX Y   ÓÔØÓÑ Ä£ÔÓÑ        ÁÓÔØÓÑ
SFX Y   ÓÔØÓÑ Ä£ÔÅÓØ       ÁÓÔØÓÑ
SFX Y   ÓÔØÓÑ Ä£ÍÓÑ        ÁÓÔØÓÑ
SFX Y   ÓÔØ  ÄÕÔ          ÁÓÔØ
SFX Y   ÓÔØ  ÄÕ           ÁÓÔØ
SFX Y   ÓÔØ  ÄÅÛØ         ÁÓÔØ
SFX Y   ÓÔØ  ÄÅÔÅ         ÁÓÔØ
SFX Y   ÓÔØ  ÄÅÔ          ÁÓÔØ
SFX Y   ÓÔØ  ÄÅÍ          ÁÓÔØ
SFX Y   ÓÔØ  Ä£ÛØ         ÁÓÔØ
SFX Y   ÓÔØ  Ä£ÔÅ         ÁÓÔØ
SFX Y   ÓÔØ  Ä£Ô          ÁÓÔØ
SFX Y   ÓÔØ  Ä£Í          ÁÓÔØ
SFX Y   ÓÔÉÓØ ÔÕÔÓÑ        ÌÅÓÔÉÓØ
SFX Y   ÓÔÉÓØ ÔÕÓØ         ÌÅÓÔÉÓØ
SFX Y   ÓÔÉÓØ ÔÅÛØÓÑ       ÌÅÓÔÉÓØ
SFX Y   ÓÔÉÓØ ÔÅÔÓÑ        ÌÅÓÔÉÓØ
SFX Y   ÓÔÉÓØ ÔÅÔÅÓØ       ÌÅÓÔÉÓØ
SFX Y   ÓÔÉÓØ ÔÅÍÓÑ        ÌÅÓÔÉÓØ
SFX Y   ÓÔÉÓØ Ô£ÛØÓÑ       ÌÅÓÔÉÓØ
SFX Y   ÓÔÉÓØ Ô£ÔÓÑ        ÌÅÓÔÉÓØ
SFX Y   ÓÔÉÓØ Ô£ÔÅÓØ       ÌÅÓÔÉÓØ
SFX Y   ÓÔÉÓØ Ô£ÍÓÑ        ÌÅÓÔÉÓØ
SFX Y   ÓÔÉÓØ ÄÕÔÓÑ        ×ÅÓÔÉÓØ
SFX Y   ÓÔÉÓØ ÄÕÓØ         ×ÅÓÔÉÓØ
SFX Y   ÓÔÉÓØ ÄÅÛØÓÑ       ×ÅÓÔÉÓØ
SFX Y   ÓÔÉÓØ ÄÅÔÓÑ        ×ÅÓÔÉÓØ
SFX Y   ÓÔÉÓØ ÄÅÔÅÓØ       ×ÅÓÔÉÓØ
SFX Y   ÓÔÉÓØ ÄÅÍÓÑ        ×ÅÓÔÉÓØ
SFX Y   ÓÔÉÓØ Ä£ÛØÓÑ       ×ÅÓÔÉÓØ
SFX Y   ÓÔÉÓØ Ä£ÔÓÑ        ×ÅÓÔÉÓØ
SFX Y   ÓÔÉÓØ Ä£ÔÅÓØ       ×ÅÓÔÉÓØ
SFX Y   ÓÔÉÓØ Ä£ÍÓÑ        ×ÅÓÔÉÓØ
SFX Y   ÓÔÉ  ÔÕÔ          ÌÅÓÔÉ
SFX Y   ÓÔÉ  ÔÕ           ÌÅÓÔÉ
SFX Y   ÓÔÉ  ÔÅÛØ         ÌÅÓÔÉ
SFX Y   ÓÔÉ  ÔÅÔÅ         ÌÅÓÔÉ
SFX Y   ÓÔÉ  ÔÅÔ          ÌÅÓÔÉ
SFX Y   ÓÔÉ  ÔÅÍ          ÌÅÓÔÉ
SFX Y   ÓÔÉ  Ô£ÛØ         ÌÅÓÔÉ
SFX Y   ÓÔÉ  Ô£ÔÅ         ÌÅÓÔÉ
SFX Y   ÓÔÉ  Ô£Ô          ÌÅÓÔÉ
SFX Y   ÓÔÉ  Ô£Í          ÌÅÓÔÉ
SFX Y   ÓÔÉ  ÄÕÔ          ×ÅÓÔÉ
SFX Y   ÓÔÉ  ÄÕ           ×ÅÓÔÉ
SFX Y   ÓÔÉ  ÄÅÛØ         ×ÅÓÔÉ
SFX Y   ÓÔÉ  ÄÅÔÅ         ×ÅÓÔÉ
SFX Y   ÓÔÉ  ÄÅÔ          ×ÅÓÔÉ
SFX Y   ÓÔÉ  ÄÅÍ          ×ÅÓÔÉ
SFX Y   ÓÔÉ  Ä£ÛØ         ×ÅÓÔÉ
SFX Y   ÓÔÉ  Ä£ÔÅ         ×ÅÓÔÉ
SFX Y   ÓÔÉ  Ä£Ô          ×ÅÓÔÉ
SFX Y   ÓÔÉ  Ä£Í          ×ÅÓÔÉ
SFX Y   ÓÔÉ  ÂÕÔ          ÒÅÓÔÉ
SFX Y   ÓÔÉ  ÂÕ           ÒÅÓÔÉ
SFX Y   ÓÔÉ  ÂÅÛØ         ÒÅÓÔÉ
SFX Y   ÓÔÉ  ÂÅÔÅ         ÒÅÓÔÉ
SFX Y   ÓÔÉ  ÂÅÔ          ÒÅÓÔÉ
SFX Y   ÓÔÉ  ÂÅÍ          ÒÅÓÔÉ
SFX Y   ÓÔÉ  Â£ÛØ         ÒÅÓÔÉ
SFX Y   ÓÔÉ  Â£ÔÅ         ÒÅÓÔÉ
SFX Y   ÓÔÉ  Â£Ô          ÒÅÓÔÉ
SFX Y   ÓÔÉ  Â£Í          ÒÅÓÔÉ
SFX Y   ÓÌÁÔØÓÑ ÛÌÅÛØÓÑ      ÓÌÁÔØÓÑ
SFX Y   ÓÌÁÔØÓÑ ÛÌÅÔÓÑ       ÓÌÁÔØÓÑ
SFX Y   ÓÌÁÔØÓÑ ÛÌÅÔÅÓØ      ÓÌÁÔØÓÑ
SFX Y   ÓÌÁÔØÓÑ ÛÌÅÍÓÑ       ÓÌÁÔØÓÑ
SFX Y   ÓÌÁÔØÓÑ ÛÌÀÔÓÑ       ÓÌÁÔØÓÑ
SFX Y   ÓÌÁÔØÓÑ ÛÌÀÓØ        ÓÌÁÔØÓÑ
SFX Y   ÓÌÁÔØÓÑ ÛÌ£ÛØÓÑ      ÓÌÁÔØÓÑ
SFX Y   ÓÌÁÔØÓÑ ÛÌ£ÔÓÑ       ÓÌÁÔØÓÑ
SFX Y   ÓÌÁÔØÓÑ ÛÌ£ÔÅÓØ      ÓÌÁÔØÓÑ
SFX Y   ÓÌÁÔØÓÑ ÛÌ£ÍÓÑ       ÓÌÁÔØÓÑ
SFX Y   ÓÌÁÔØ ÛÌÅÛØ        ÓÌÁÔØ
SFX Y   ÓÌÁÔØ ÛÌÅÔÅ        ÓÌÁÔØ
SFX Y   ÓÌÁÔØ ÛÌÅÔ         ÓÌÁÔØ
SFX Y   ÓÌÁÔØ ÛÌÅÍ         ÓÌÁÔØ
SFX Y   ÓÌÁÔØ ÛÌÀÔ         ÓÌÁÔØ
SFX Y   ÓÌÁÔØ ÛÌÀ          ÓÌÁÔØ
SFX Y   ÓÌÁÔØ ÛÌ£ÛØ        ÓÌÁÔØ
SFX Y   ÓÌÁÔØ ÛÌ£ÔÅ        ÓÌÁÔØ
SFX Y   ÓÌÁÔØ ÛÌ£Ô         ÓÌÁÔØ
SFX Y   ÓÌÁÔØ ÛÌ£Í         ÓÌÁÔØ
SFX Y   ÓËÁÔØÓÑ ÝÕÔÓÑ        ÓËÁÔØÓÑ
SFX Y   ÓËÁÔØÓÑ ÝÕÓØ         ÓËÁÔØÓÑ
SFX Y   ÓËÁÔØÓÑ ÝÅÛØÓÑ       ÓËÁÔØÓÑ
SFX Y   ÓËÁÔØÓÑ ÝÅÔÓÑ        ÓËÁÔØÓÑ
SFX Y   ÓËÁÔØÓÑ ÝÅÔÅÓØ       ÓËÁÔØÓÑ
SFX Y   ÓËÁÔØÓÑ ÝÅÍÓÑ        ÓËÁÔØÓÑ
SFX Y   ÓËÁÔØ ÝÕÔ          ÓËÁÔØ
SFX Y   ÓËÁÔØ ÝÕ           ÓËÁÔØ
SFX Y   ÓËÁÔØ ÝÅÛØ         ÓËÁÔØ
SFX Y   ÓËÁÔØ ÝÅÔÅ         ÓËÁÔØ
SFX Y   ÓËÁÔØ ÝÅÔ          ÓËÁÔØ
SFX Y   ÓËÁÔØ ÝÅÍ          ÓËÁÔØ
SFX Y   ÓÅÔØ ÛÕ           ÓÅÔØ
SFX Y   ÓÁÔØÓÑ ÛÕÔÓÑ        [^Ï]ÓÁÔØÓÑ
SFX Y   ÓÁÔØÓÑ ÛÕÓØ         [^Ï]ÓÁÔØÓÑ
SFX Y   ÓÁÔØÓÑ ÛÅÛØÓÑ       [^Ï]ÓÁÔØÓÑ
SFX Y   ÓÁÔØÓÑ ÛÅÔÓÑ        [^Ï]ÓÁÔØÓÑ
SFX Y   ÓÁÔØÓÑ ÛÅÔÅÓØ       [^Ï]ÓÁÔØÓÑ
SFX Y   ÓÁÔØÓÑ ÛÅÍÓÑ        [^Ï]ÓÁÔØÓÑ
SFX Y   ÓÁÔØ ÛÕÔ          [^Ï]ÓÁÔØ
SFX Y   ÓÁÔØ ÛÕ           [^Ï]ÓÁÔØ
SFX Y   ÓÁÔØ ÛÅÛØ         [^Ï]ÓÁÔØ
SFX Y   ÓÁÔØ ÛÅÔÅ         [^Ï]ÓÁÔØ
SFX Y   ÓÁÔØ ÛÅÔ          [^Ï]ÓÁÔØ
SFX Y   ÓÁÔØ ÛÅÍ          [^Ï]ÓÁÔØ
SFX Y   ÒÁÔØÓÑ ÒÕÔÓÑ        [^ÂÄ]ÒÁÔØÓÑ
SFX Y   ÒÁÔØÓÑ ÒÕÓØ         [^ÂÄ]ÒÁÔØÓÑ
SFX Y   ÒÁÔØÓÑ ÒÅÛØÓÑ       [^ÂÄ]ÒÁÔØÓÑ
SFX Y   ÒÁÔØÓÑ ÒÅÔÓÑ        [^ÂÄ]ÒÁÔØÓÑ
SFX Y   ÒÁÔØÓÑ ÒÅÔÅÓØ       [^ÂÄ]ÒÁÔØÓÑ
SFX Y   ÒÁÔØÓÑ ÒÅÍÓÑ        [^ÂÄ]ÒÁÔØÓÑ
